臺灣宜蘭地方法院刑事判決
111年度交訴字第68號
公  訴  人  臺灣宜蘭地方檢察署檢察官
被      告  林忠和



上列被告因過失致死案件，經檢察官提起公訴（111年度調偵字
第325號），被告於準備程序中就被訴事實為有罪之陳述，經本
院合議庭裁定由受命法官獨任依簡式審判程序審理，並判決如下
：
    主  文
林忠和因過失致人於死，處有期徒刑陸月，如易科罰金，以新臺
幣壹仟元折算壹日。
    事  實
林忠和於民國111年6月5日下午，駕駛車牌號碼000-0000號自用小
  客車，沿宜蘭縣壯圍鄉壯濱路二段由北往南方向行駛，於當日下
  午3時45分許，行經前開路段285號前之閃光黃燈號誌運作正常
  之交岔路口時，本應注意閃光黃燈表示「警告」，車輛應減速
  接近，注意安全，小心通過，且應注意汽車在該路段行駛時速
  不得超過60公里，而當時為有日間自然光線之晴天，該處為視
  距良好、乾燥、無缺陷、無障礙物之柏油路面，林忠和意識清
  楚，所駕車輛機件均正常，即無不能注意之情事，竟疏未減速
  接近，猶貿然以時速60公里以上之速度穿越該路口，致與適騎
  乘腳踏車、自該處路邊起駛，亦疏未停讓左方來車先行而欲由
  西往東方向穿越該路口之張春郎發生碰撞，當場造成張春郎車
  倒人傷，經送醫救治後延至當日下午4時39分許，仍因氣血胸
  、顱內出血而不治死亡。林忠和於肇事後，於警方前往處理時
  主動承認為肇事人，並自願接受裁判，而查悉上情。
案經張春郎之子張文煌告訴暨臺灣宜蘭地方檢察署檢察官據報
  相驗後自動檢舉偵查後起訴。
    理  由
本件被告林忠和所犯係死刑、無期徒刑、最輕本刑為3 年以上
  有期徒刑以外之罪，亦非高等法院管轄第一審之案件，其於本
  院準備程序中就被訴事實為有罪之陳述，經告知簡式審判程序
  之旨，並聽取公訴人、被告及告訴人之意見後，本院依刑事訴
  訟法第273條之1第1項規定，裁定進行簡式審判程序，依刑事
  訴訟法第273條之2規定，本件證據調查，不受同法第159條第1
  項、第161條之2、第161條之3、第163條之1及第164條至第170
  條規定之限制，合先敘明。
認定事實所憑之證據及理由：
㈠上開犯罪事實，業據被告坦承不諱，核與告訴人即被害人張春
  郎之子張文煌之指訴情節大致相符，並有道路交通事故調查報
  告表㈠㈡、駕籍詳細資料報表、車輛詳細資料報表各1件、道路
  交通事故現場圖2紙、行車紀錄器翻拍相片3紙、現場相片39紙
  （相卷第24至45、59至60、64至65頁）附卷可稽；而被害人確
  係因本件車禍送醫急救後，於111年6月5日下午4時39分許，因
  氣血胸、顱內出血而不治死亡，亦有診斷證明書、救護紀錄表
  各1紙（相卷第21、23頁）在卷存憑，並經臺灣宜蘭地方檢察
  署檢察官會同法醫師相驗無訛，製有勘(相)驗筆錄、相驗屍體
  證明書、檢驗報告書各1件及相驗照片20紙在卷為證（相卷第8
  4、89至93背面、100至104頁）。
㈡按「閃光黃燈表示警告，車輛應減速接近，注意安全，小心通
  過」，道路交通標線標誌號誌設置規則第211條定有明文，被
  告駕車自應注意上揭規定，而依附卷之交通事故調查報告表所
  載，本件肇事時地之路況良好，即肇事當時，被告並無不能注
  意之情事，竟疏未注意貿然行駛，而被害人騎乘腳踏車行經上
  開路段，亦疏未停讓左方來車先行，因而釀成本件交通事故，
  故被告與被害人就本件車禍均有過失，至為明確，交通部公路
  總局臺北區監理所基宜區車輛行車事故鑑定會、交通部公路總
  局車輛行車事故鑑定覆議會亦均同此見解，有各該鑑定意見書
  在卷可參（相卷第95至96頁、偵卷第14至15頁），自可一併參
  酌。惟被害人對本件車禍之發生雖與有前揭過失，然刑法上之
  過失，不若民事責任係專以填補損害為目的，故無所謂過失相
  抵理論，是被害人之過失，亦無消弭被告刑事責任之餘地。又
  本件事故之發生，係因被告有前述過失所致，是被告之過失行
  為與被害人之死亡間，具有相當因果關係。
㈢綜上，被告前開出於任意性之自白核與事實相符，得作為認定
  事實之依據。本件事證明確，被告犯行堪以認定，應依法論科
  。
論罪科刑：
㈠核被告所為，係犯刑法第276條之過失致人於死罪。
㈡被告於肇事後，在未被有偵查犯罪職權之公務員知悉前，於警
  方前往現場處理時，當場承認為肇事人，而不逃避接受裁判，
  業經被告供承（本院交訴卷第51頁），並有道路交通事故肇事
  人自首情形紀錄表1紙附卷足證（相卷第63頁），符合自首之
  規定，爰依刑法第62條前段規定減輕其刑。
㈢爰審酌被告參與道路交通，本應小心謹慎以維自身及他人之安
  全，然因其疏未遵守交通規則致與被害人發生碰撞，造成被害
  人死亡此一無法彌補之損害，使被害人家屬痛失至親，所為殊
  值非難，併考量本案車禍被告與被害人之過失程度、被告犯後
  坦承犯行但迄今未賠償被害人家屬所受損害之犯後態度，及被
  告前無犯罪紀錄，此有臺灣高等法院被告前案紀錄表1件存卷
  可查（本院交訴卷第57頁），素行堪認良好，兼衡被告於本院
  審理時自陳其未婚無子，目前與父母同住，在機械廠擔任學徒
  ，月薪約新臺幣2至3萬元，家庭經濟狀況普通及高職畢業之智
  識程度等一切情狀（本院交訴卷第52頁），量處如主文所示之
  刑，並諭知易科罰金之折算標準。
據上論斷，應依刑事訴訟法第273 條之1 第1 項、第299 條第1
項前段，刑法第276條、第62條前段、第41條第1項前段，刑法施
行法第1條之1第1項，判決如主文。
本案經檢察官黃明正提起公訴，檢察官葉怡材到庭執行職務。
中　　華　　民　　國　　111 　年　　12　　月　　6 　　日
                  刑事第一庭  法  官  陳錦雯
以上正本證明與原本無異。
如不服本判決應於收受送達後二十日內向本院提出上訴書狀，並
應敘述具體理由；其未敘述上訴理由者，應於上訴期間屆滿後二
十日內向本院補提理由書(均須按他造當事人之人數附繕本)「切
勿逕送上級法院」。
                              書記官  吳蔚宸
中　　華　　民　　國　　111 　年　　12　　月　　6 　　日
附錄所犯法條：
中華民國刑法第276條
因過失致人於死者，處5年以下有期徒刑、拘役或50萬元以下罰
金。